台灣屏東地方法院刑事判決　　　　　　　　　　　　　　　九十年度自字第九八號
　　自　訴　人　甲○○
　　被　　　告　丁○○
　　　　　　　　乙○○
　　　　　　　　丙○○
　　共　　 同
　　選任辯護人　孔哲村
右列被告因詐欺案件，經自訴人提起自訴，本院判決如左:
    主  文
本件自訴不受理。
    理  由
一、自訴意旨略以：被告丁○○、丙○○、乙○○分別為屏東林區管理處前後任處長
    。自訴人自民國七十三年起向林務局租用恆春事業區五十八林班之林地建造房屋
    ，租金從七十三年起每年新台幣（下同）一百三十八元調漲至現在每年三百六十
    二元。由於自訴人之房屋因颱風毀損欲重建，乃於七十五年四月四日會同被告丁○○之代理人勘驗現場，證實自訴人承租地後方居民佔用自訴人之土地，被告丁○○復指示該居民應另尋出路。自訴人遂於七十五年四月十八日向被告丁○○聲
    請在承租地重建房屋。詎被告丁○○以自訴人承租之土地仍有糾紛，尚在訴願中
    ，容訴願結果再議，使自訴人信以為真仍繼續繳納租金。俟八十二年一月一日，
    由乙○○接任處長，詎其竟亦不予處置。至九十年九月四日自訴人陳情，被告丙○○接任處長，仍以後方居民應另尋出路為由待議函覆。於九十年四月二十四日
    自訴人具狀提起民事訴訟時，被告丙○○竟表示終止與自訴人之租約，自訴人認
    被告等係假藉自訴人承租地尚有糾紛之不實情事詐騙自訴人以收取租金，因認被
    告等涉有刑法第三百三十九條第一項之詐欺取財罪嫌云云。
二、按同一案件經檢察官依第二百二十八條規定開始偵查者，不得再行自訴，但告訴
    乃論之罪，經犯罪之直接被害人提起自訴者，不在此限；而不得提起自訴而提起
    者，應諭知不受理之判決，同法第三百二十三條第一項、第三百三十四條分別定
    有明文。是所謂開始偵查，應以檢察官知悉有犯罪嫌疑而著手實施偵查行為之時
    即屬之，至各地方法院檢察署將該案件歸類，劃分為偵、他字乃至發查等案號，
    僅係內部行政運作，自不影響檢察官已開始偵查作為之認定。
三、本件自訴人洪秋興自訴被告丁○○、乙○○、丙○○等之右開犯罪事實，前經自
    訴人於九十年九月二十日向臺灣屏東地方法院檢察署檢察官提出刑事告訴狀，並
    經該署檢察官於同年十月二日以九十年度偵字第六０六四號開始偵查，於同年十
    月五日再分九十年度偵字第六二六六號偵查，嗣於同年十二月三十一日偵查終結
    ，為不起訴處分在案，此據本院調閱上開偵查卷宗核閱無訛，並有有刑事告訴狀
    暨其上收狀日期、上開偵查二卷宗卷面影本及台灣屏東地方法院檢察署檢察官九
    十年度偵字第六二六六、六零六四號不起訴處分書各一紙在卷可稽，並經自訴人
    具狀陳明在卷。而本件自訴人係於九十年十二月十八日向本院提起自訴，此有自
    訴狀上本院收狀章之日期存卷可考。又上開被告被訴涉犯貪污治罪條例第五條第
    一項第二款及刑法第一百三十一條之圖利國庫罪之案件，與本件自訴人所自訴之
    被告犯罪事實均相同，係屬同一案件，對照該告訴狀及本件自訴狀內容自明，不
    因自訴人嗣於本院所主張之罪名有所不同而謂非同一案件。再自訴人自訴被告涉
    犯刑法第三百三十九條第一項之詐欺取財罪，亦非屬告訴乃論之罪。故自訴人對
    同一案件，於檢察官開始偵查後之九十年十二月十八日再向本院提起自訴，依前
    開說明，爰不經言詞辯論，逕為諭知不受理之判決。
據上論結，依刑事訴訟法第三百二十三條第一項、第三百三十四條、第三百四十三條
、第三百零七條，判決如主文。
中      華      民      國    九十一    年      三      月    二十五    日
                                    台灣屏東地方法院刑事第一庭
                                        審判長法  官  潘正屏
                                              法  官  林世民
                                              法  官  楊中琪
得上訴
右正本證明與原本無異。
如不服本判決應於收受本判決送達後十日內向本院提出上訴書狀，其未敘述上訴理由
者，並得於提起上訴後十日內向本院補提理由書狀（均須按他造當事人之人數附繕本
 ）「切勿逕送上級法院」
                                               書記官   謝博興
中    華    民    國     九十一      年      三      月       二十六    日
